【裁判字號】    90,上易,790
【裁判日期】    900301
【裁判案由】    違反毒品危害防制條例
【裁判全文】
臺灣高等法院高雄分院刑事判決                      九十年度上易字第七九號
    上訴人  台灣屏東地方法院檢察署檢察官
    被  告  甲○○
右上訴人因違反毒品危害防制條例案件，不服臺灣屏東地方法院八十九年度易字第一
六四九號中華民國九十年三月一日第一審判決（起訴案號：臺灣屏東地方法院檢察署
年度毒偵字第一八七二號），提起上訴（併案案號：同署九十年度毒偵字第五二八號
），本院判決如左：
      主  文
原判決關於施用第二級毒品暨定執行刑部分撤銷。
甲○○連續施用第二級毒品，累犯，處有期徒刑柒月。
其餘上訴駁回。
前開撤銷部分所處之刑，與前項駁回部分所處有期徒刑捌月，應執行有期徒刑壹年。
     事  實
一、甲○○前因違反麻醉藥品管理條例等案件，經本院判處有期徒刑一年確定，民國
    八十七年二月二十四日入監執行，指揮書執畢日期為八十八年二月二十日。其於
    八十六年間並因施用毒品案件經臺灣高等法院高雄分院裁定送觀察、勒戒後，認
    有繼續施用毒品傾向，再經裁定施以強制戒治執行期滿，由臺灣高等法院高雄分
    院於八十八年九月二十九日以八十七年上訴字第一四二一號判決免刑確定，仍不
    知警惕。復基於概括之犯意，自八十九年一月初某日起至九十年一月廿九日止（
    不含公權力拘束時間）止，連續在不詳處所，施用第二級毒品甲基安非他命多次
    ；及於八十九年五月十九日凌晨零時二十分許回溯四十八小時內（不含公權力拘
    束時間），在不詳處所，施用第一級毒品海洛因一次。嗣先後於八十九年五月十
    九日凌晨零時二十分許及九十年一月二十一日廿一時許，為警在屏東縣鹽埔鄉○
    ○村○○○路產業道路及同村豐隆路與自強路口查獲，經其同意採集尿液送驗而
    查獲。其再經台灣高雄地方法院於八十九年九月三十日以八十九年度毒聲字第二
    二一一號裁定令入戒治處所，施以強制戒治。
二、案經屏東縣警察局里港分局報告臺灣屏東地方法院檢察署檢察官偵查起訴。
     理  由
一、右揭事實，業據被告甲○○於本院審理時坦認不諱，而被告於八十九年五月十九
日凌晨零時二十分許經警盤查採集其尿液送驗結果，呈甲基安非他命及嗎啡陽性
    反應，有屏東縣衛生局八十九年五月三十日屏縣衛檢六字第八九○一七三號及九
    十年二月十三日屏縣檢六字第九０００三八號檢驗結果通知書各一紙附卷可稽。
    被告前因施用毒品案件，經送觀察、勒戒後，認有繼續施用毒品之傾向，再裁定
    令入戒治處所施以強制戒治期滿，由臺灣高等法院高雄分院以八十七年度上訴字
    第一四二一號判決免刑，有判決書在卷可佐。其於五年內再犯毒品危害防制條例
    第十條之罪，事證明確，被告犯行堪以認定。
二、查海洛因、安非他命係毒品危害防制條例第二條第二項第二款所定之第一級、第
    二級毒品。核被告所為係犯毒品危害防制條例第十條第一項、第二項施用第一級
    、第二級毒品罪。其持有第一級、第二級毒品之犯行，已被其施用第一級、第二
    級毒品之高度行為所吸收，不另論罪。被告先後多次施用第二級毒品犯行，時間
    緊接，犯罪構成要件相同，顯係基於概括犯意反覆為之，為連續犯，依刑法第五
    十六條規定論以一罪，並加重其刑。被告自八十九年一月初起至九十年一月廿九
    日止之期間（除八十九年五月十九日凌晨零時二十分回溯廿四小時內一次外）多
    次施安非他命犯行，固未經起訴，但與起訴並論罪科刑部分有連續犯裁判上一罪
    關係，自仍為起訴效力所及，本院仍得一併審酌。被告所犯上開二罪名間，犯意
    各別，行為互殊，應予分論併罰。而被告前因違反麻醉藥品管理條例等案件，經
    本院判處有期徒刑一年確定，於民國八十七年二月二十一日入監執行，指揮書執
    畢日期為八十八年二月二十日，有台灣屏東地方法院檢察署刑案資料查註紀錄表
    乙紙在卷可按，其於五年之內再犯有期徒刑以上刑之本件二罪，為累犯，均應依
    法加重其刑（施用第二級毒品部分遞加之）。被告施用第二級毒品犯行事證已明
    ，原審法院對其論罪科刑固非無見。惟查，被告自八十九年五月二十日起至九十
    年一月廿九日止又有多次施用犯行，原審法院未及審酌，致未一併論究，原審檢
    察官執以為上訴意旨，指摘原判決不當，即有理由，自應由本院就施用第二級毒
    品部分暨定執行刑部分均撤銷改判。審酌被告施用第二級毒品延續之時間、次數
    及查獲次數，其行為僅係戕害自身健康，犯後坦認犯行等情及其他一切情狀，爰
    量處如主文第二項所示之刑，與與後述駁回部分（施用第一級毒品部分）定期應
    執行刑。另被告施用第一級毒品部分，事證亦明，原審法院依毒品危害防制條例
    第十條第第二項、刑法第十一條前段、第四十七條之規定，並審酌犯罪動機、目
    的、手段及其行為僅係自戕行為等情，量處有期徒刑八月，認事用法均無不合，
    量刑亦稱允妥，原審檢察官就此部分未具理由一併聲請上訴，即無理由，此部分
    應予駁回。
據上論斷，應依刑事訴訟法第三百六十八條、第三百六十九條第一項前段、第二百九
十九條第一項前段，毒品危害防制條例第十條第二項、刑法第十一條前段、第五十六
條、第四十七條、第五十一條第五款，判決如主文。
本案經檢察官董明正到庭執行職務
中      華      民      國    九十      年      五      月    二十三    日
                              臺灣高等法院高雄分院刑事第八庭
                                  審判長法  官
                                        法  官
                                        法  官
施用第二級毒品部分不得上訴。
施用第一級毒品部分得上訴。
附錄本案論罪科刑法條：
毒品危害防制條列第十條第一項：施用第一級毒品者，處六月以上五年以下有期徒刑
。
毒品危害防制條列第十條第二項：施用第二級毒品者，處三年以下有期徒刑。


司法院資訊處製作；財團法人民間司法改革基金會備份。
